臺灣新竹地方法院民事簡易判決  
111年度竹簡字第184號
原      告  李嘉鴻  
被      告  鄭家萁  
上列當事人間請求損害賠償事件，本院於民國111 年6 月1 日辯
論終結，判決如下：
    主      文
被告應給付原告新臺幣354,818元，及自民國111年5月13日起至
清償日止，按週年利率百分之五計算之利息。
原告其餘之訴駁回。
訴訟費用由被告負擔百分之六十五，餘由原告負擔。
本判決原告勝訴部分得假執行。
原告其餘假執行聲請駁回。
    事實及理由
壹、程序方面：
    本件被告經合法通知，未於言詞辯論期日到場，核無民事訴
    訟法第386 條各款所列情形，爰依原告之聲請，由其一造辯
    論而為判決。
貳、實體方面：
一、原告主張：被告於民國110 年12月4 日7 時6 分許，駕駛車
    牌號碼000-0000號自用小客車（下稱肇事車輛），行經新竹
    市○區○○路0段000號前時，因駕駛不慎而撞及原告所有、停
    放路邊之車牌號碼000-0000號自用小客車（即系爭車輛），
    造成系爭車輛受損，受有修復費用新臺幣（下同）55萬元之
    損害。嗣經向新竹縣寶山鄉調解委員會聲請調解，被告並未
    到場，致調解不成立。為此，爰依侵權行為之法律關係提起
    本件訴訟。並聲明：㈠被告應給付原告55萬元，及自起訴狀
    繕本送達之翌日起至清償日止，按週年利率5%計算之利息。
    ㈡願供擔保，請准宣告假執行。
二、被告未於言詞辯論期日到場，亦未提出書狀作何聲明或陳述
    。
三、得心證之理由：㈠
  ㈠原告主張之上開事實，業據提出與所述情節相符之新竹市警
    察局道路交通事故初步分析研判表、估價單、電子發票及調
    解不成立證明書等件影本為證，並經本院依職權調取本件道
    路交通事故調查卷宗，核閱其內之道路交通事故現場圖、道
    路交通事故談話紀錄表、道路交通事故初步分析研判表、A3
    類道路交通事故調查報告表(一)、(二)、當事人酒精測定紀
    錄表及照片黏貼紀錄表等件無訛；而被告已於相當時期受合
    法之通知，未於言詞辯論期日到場，亦未提出書狀作何聲明
    或陳述，本院依上開調查證據之結果，堪信原告之主張為真
    實。
  ㈡按汽車行駛時，駕駛人應注意車前狀況，隨時採取必要之安
    全措施，道路交通安全規則第94條第3 項定有明文。上開規
    範當屬汽車駕駛人於駕駛時應負之注意義務。經查，被告於
    警詢時自陳：當時其行駛新竹市北區延平路往北大路方向，
    至上述地點恍神碰撞路邊三台自小客車（車牌號碼各為2975
    -VC號、BAT-8535號、AJP-3377號自小客車即系爭車輛）等
    語；而事發當時被告駕駛肇事車輛於延平路1段往北大路方
    向行駛，原告之系爭車輛則係處於停放在12號停車格內靜止
    之狀態，系爭車輛前方有機電設備置於鋪設水泥平台之上，
    系爭車輛後方之11號停車格內為車牌號碼000-0000號自小客
    車（下稱BAT-8535號車），BAT-8535號車後方之10號停車格
    內為車牌號碼0000-00號自小客車（下稱2975-VC號車），三
    車駕駛均自述熄火停放上開停車格遭肇事車輛碰撞波及，人
    不在現場，無駕駛等語，有上開談話紀錄表、道路交通事故
    現場圖及現場照片附卷可稽（見本院卷第49至57頁、第67至
    86頁）。另觀諸新竹市警察局道路交通事故初步分析研判表
    記載雙方駕駛人可能之肇事原因或違規事實為「乙○○（即被
    告）：未注意車前狀態；甲○○（即原告）：尚未發現肇事因
    素」等情（見本院卷第59頁）。復參以車輛撞擊部位係肇事
    車輛之右前車頭(身)、2975-VC號車之左側車身、BAT-8535
    號車之左後車尾(身)及系爭車輛之後車尾，有上開調查報告
    表(二)及現場照片在卷可考（見本院卷第69至86頁），足見
    被告駕駛肇事車輛行駛之時，因未注意車前狀況，進而依序
    撞擊停放於路旁停車格之包含系爭車輛在內之三部自小客車
    ，方生本件事故。再佐以本件系爭車輛遭碰撞之時為靜止狀
    態，且當時天候晴、日間自然光線、柏油路面乾燥、無缺陷
    、無障礙物、視距良好等情，有前揭道路交通事故調查表（
    一）在卷可憑（見本院卷第61頁），並無不能注意之情事，
    然被告違反上開規定而致生本件事故，依上開說明，即應負
    完全之過失責任。又被告之過失行為與原告所有之系爭車輛
    受有損害間亦具相當因果關係，被告自應就其過失不法侵權
    行為所致原告所有系爭車輛之損害，負賠損害賠償責任。
　㈢按因故意或過失，不法侵害他人之權利者，負損害賠償責任
    ；汽車、機車或其他非依軌道行駛之動力車輛，在使用中加
    損害於他人者，駕駛人應賠償因此所生之損害；不法毀損他
    人之物者，被害人得請求賠償其物因毀損所減少之價額。民
    法第184 條第1 項前段、第191 條之2 前段、第196 條分別
    定有明文。又按物被毀損時，被害人除得依民法第196 條請
    求賠償外，並不排除民法第213 條至第215 條之適用。依民
    法第196 條請求賠償物被毀損所減少之價額，得以修復費用
    為估定之標準，但以必要者為限（例如︰修理零件以新品換
    舊品，應予折舊），此有最高法院77年度第9 次民事庭會議
    決議可資參照。又參之營利事業所得稅查核準則第95條第6 
    款規定，固定資產提列折舊採用定率遞減法者，以1 年為計
    算單位，其使用期間未滿1 年者，按實際使用之月數相當於
    全年之比例計算之，不滿1 月者，以月計。再依行政院公布
    之固定資產耐用年數表及固定資產折舊率表，系爭車輛為自
    用小客車，依固定資產耐用年數表第二類第三項規範，耐用
    年數為5 年，再依固定資產折舊率表之定率遞減法，每年折
    舊率為1000分之369 ，但其最後1 年之折舊額，加歷年折舊
    累計額，總和不得超過該資產成本原額10分之9 。從而，系
    爭車輛修復費用之零件565,979元部分，應以扣除折舊後費
    用為限。查系爭車輛於103 年5 月出廠，有公路電子閘門車
    號查詢汽車車籍在卷可參（見本院卷第23頁）。系爭車輛於
    110 年12月4 日碰撞受損，距離出廠日已使用超過5 年，依
    前揭說明，上開零件費用565,979元扣除折舊金額後，被告
    所應賠償之零件費用應為56,598元（計算式：565,979×0.1＝
    56,598 ，元以下四捨五入）。至於工資費用298,220元，因
    不屬於零件，自無折舊之適用，且該部分之支出，足認屬於
    修復系爭車輛之必要費用。是以，系爭車輛損壞修復之必要
    修復費用合計為354,818元（計算式：56,598＋298,220＝354,
    818）。
四、末按給付無確定期限者，債務人於債權人得請求給付時，經
    其催告而未為給付，自受催告時起，負遲延責任；其經債權
    人起訴而送達訴狀，與催告有同一之效力；遲延之債務，以
    支付金錢為標的者，債權人得請求依法定利率計算之遲延利
    息；應付利息之債務，其利率未經約定，亦無法律可據者，
    週年利率為5%，民法第229 條第2 項、第233 條第1 項前段
    、第203 條分別定有明文。本件係屬侵權行為損害賠償之債
    ，自屬無確定期限者，又以支付金錢為標的，則依上揭法律
    規定，原告就其得請求被告給付之金額部分，請求自起訴狀
    繕本送達之翌日起加計週年利率5%之利息，亦屬有據，應予
    准許。而本件起訴狀繕本係於111 年5 月2 日寄存送達於被
    告住所所在地之警察機關，有送達證書1 紙存卷可憑（見本
    院卷第31頁），依民事訴法第138 條第2 項規定，於111 年
    5 月12日生送達效力，是原告請求遲延利息之起算日為111 
    年5 月13日，堪以認定。
五、綜上所述，原告依侵權行為之法律關係，請求被告給付354,
    818元，及自起訴狀繕本送達被告之翌日即111 年5 月13日
    起至清償日止，按週年利率5%計算之利息，核屬有據，應予
    准許；逾此範圍之請求，則屬無據，應予駁回。
六、本件係依民事訴訟法第427 條第2 項第11款適用簡易訴訟程
    序所為被告一部敗訴之判決，應依同法第389 條第1 項第3 
    款規定，就原告勝訴部分，依職權宣告假執行。又原告就其
    勝訴部分，聲明供擔保宣告假執行，僅係促使法院職權發動
    ，毋庸另予准駁之表示。至原告敗訴部分，其假執行之聲請
    ，因訴之駁回已失所附麗，應併予駁回。
七、訴訟費用負擔之依據：民事訴訟法第79條。
中　　華　　民　　國　　111 　年　　6 　　月　　30　　日
                  新竹簡易庭  法  官 黃致毅
以上正本證明與原本無異。
如不服本判決，須於判決送達後20日內向本庭提出上訴狀（應按
他造當事人之人數附繕本）；如委任律師提起上訴者，應一併繳
納上訴審裁判費。
中　　華　　民　　國　　111 　年　　6 　　月　　30　　日
                              書記官  蕭宛琴